【裁判字號】    92,易,1109
【裁判日期】    920725
【裁判案由】    竊盜
【裁判全文】
臺灣板橋地方法院刑事判決                        九十二年度易字第一一０九號
    公  訴  人  臺灣板橋地方法院檢察署檢察官
    被      告  甲○○
右列被告因竊盜案件，經檢察官提起公訴〔九十二年度偵字第四一三０號〕，暨移請
併案審理〔九十二年度偵字第四六四五號〕，本院判決如左：
    主  文
甲○○竊盜，未遂，累犯，處拘役參拾日，如易科罰金，以參佰元折算壹日。
    事  實
壹、甲○○曾有多次竊盜前科，於民國〔下同〕八十九年間因竊盜案件〔臺灣板橋地
    方法院檢察署八十九年度偵字第一四四０一號〕，經本院判處有期徒刑伍月，如
    易科罰金以參佰元折算壹日，確定後入監服刑，嗣於九十一年一月二十一日縮刑
    期滿執行完畢。未見悔悟，於九十二年二月十四日十二時五十分許，在臺北縣中
    和市○○路二八０巷四三號前，見乙○○所有之牌照號碼ＨＵ─八五六六號自用
    小客車停在車庫內而鐵門未關，竟意圖為自己不法之所有，進入車庫〔涉嫌無故
    侵入他人建築物部份未據告訴〕，並徒手伸入未緊閉之車窗拉開車門鎖後，坐在
    右前座翻開置物箱搜尋財物，旋因車輛警報聲響起，驚動乙○○下樓查看，當場
    目睹，並報警查獲，致未得逞。
貳、案經臺北縣政府警察局中和分局報告臺灣板橋地方法院檢察署檢察官偵查起訴。
    理  由
壹、右揭事實，業據被告坦承不諱〔參見本院九十二年七月十一日審判筆錄〕。查本
    院詢被告「起訴書載甲○○於九十二年二月十四日十二時五十分許，在臺北縣中
    和市○○路二八０巷四三號前，見乙○○所有之牌照號碼ＨＵ─八五六六號自用
    小客車停在車庫內而鐵門未關，即意圖為自己不法之所有，進入車庫，徒手開車
    門，入內搜索財物，有何意見？」，被告直言：「沒意見，我認罪。」，核與被
    害人乙○○指述情節，互核相符，堪認被告自白情節與事實相符，足為認定右開
    事實之依據；又被害人乙○○固陳述「我車庫設有鐵門，...，當時鐵門未關。
    」〔參見九十二年度偵字第四一三０號卷第八頁正面〕等語。惟被告甲○○係於
    「日間」為右開竊盜未遂犯行，核與刑法第三百二十一條第二項、第一項第一款
    之規定顯不相當。又被害人乙○○於警訊時即陳明「我不要提出告訴」〔參見九
    十二年度偵字第四一三０號卷第九頁正面〕，被告是否另涉刑法第三百零六條之
    無故侵入他人建築物罪嫌，未據被害人告訴，爰補正如事實欄；本件事證明確，
    被告之右開犯行，堪予認定。
貳、核被告所為，係犯刑法第三百二十條第三項、第一項之竊盜未遂罪；其著手於犯
    罪之實施而未生犯罪之結果，為未遂犯，依刑法第二十六條前段規定，按既遂犯
    之刑度減輕其刑。被告甲○○於八十九年間因竊盜案件〔臺灣板橋地方法院檢察
    署八十九年度偵字第一四四０一號〕，經本院判處有期徒刑伍月，如易科罰金以
    參佰元折算壹日，確定後入監服刑，嗣於九十一年一月二十一日縮刑期滿執行完
    畢，此有臺灣高等法院被告全國前案紀錄表在卷足參，伍年之內，再犯有期徒刑
    以上之本罪，依累犯之規定，加重其刑，並依先加後減之規定加減之；爰審酌被
    告犯罪之動機、目的、犯罪手段、品行、智識程度，尚未生犯罪結果即為警查獲
    ，所生危害尚非嚴重等一切情狀，量處如主文所示之刑，並諭知易科罰金之折算
    標準。
參、移請併辦〔九十二年度偵字第四六四五號〕意旨略以：甲○○有多次前科，前因
    犯竊盜案，經本院判處有期徒刑柒月確定在案，甫於八十七年五月二十九日執行
    完畢，竟仍不知悔改，復於九十一年九月二十日二十二時四十五分許，在臺北縣
    中和市○○路○段四十九巷口，意圖為自己不法所有，徒手竊取劉詩瑜所有，放
    置於牌照號碼ＡＶＵ─０九五號重機車腳踏板上之月餅壹盒、文旦參個、番茄汁
    參瓶、英文講義壹份、英檢教學光碟片壹張，因認被告涉此部份盜犯嫌而與事實
    欄所示竊盜犯行有連續犯之裁判上一罪之關係，爰移請併案審理〔參見九十二年
    度偵字第四六四五號卷第二五頁、第二六頁〕。查：
    一、被告甲○○前於「九十一年八月四日十六時二十五分許」另涉竊盜案〔臺灣
        板橋地方法院檢察署九十一年度偵字第一四五０八號〕，經本院於九十一年
        十一月一日以九十一年度易字第二四七七號刑事判決判處罪刑，嗣經被告提
        起上訴，案繫臺灣高等法院審理期間，被告於「九十二年一月九日」具狀撤
        回上訴，因以確定。本院九十一年度易字第二四七七號竊案件於「九十一年
        十月二十一日」辯論終結。凡此，業據調閱臺灣高等法院九十一年度上易字
        第三四五四號卷宗〔含本院九十一年度易字第二四七七號卷、臺灣板橋地方
        法院檢察署九十一年度偵字第一四五０八號卷〕核閱無誤。
    二、移請併辦之右開事實，其『行為時』在本院九十一年度易字第二四七七號竊
        案件辯論終結『前』，為前案確定判決效力所及。本院另案即九十一年度易
        字第二八二一號刑事判決，業已明白認定移送併辦部份與本院九十一年度易
        字第二四七七號竊案件具連續犯之裁判上一罪之關係，乃就重行起訴之九十
        一年度偵字第一八八三三號案件〔即右開移送併辦部份〕判決公訴不受理確
        定，此有本院九十一年度易字第二八二一號卷宗足佐；凡此情節，不能認移
        送併辦部份與本判決事實欄所示竊盜未遂犯行有何連續犯之裁判上一罪之關
        係，非起訴效力所及，本院無從併辦，應退由公訴人續行偵查。
據上論斷，應依刑事訴訟法第二百九十九條第一項前段，刑法第三百二十條第三項、
第一項、第二十六條前段、第四十七條、第四十一條第一項前段，罰金罰鍰提高標準
條例第一條前段、第二條，判決如主文。
本案經檢察官楊四猛到庭執行職務。
中      華      民      國      九十二      年      七    月  二十五    日
                                  臺灣板橋地方法院刑事第五庭
                                          法  官  陳  福  來
右正本證明與原本無異。
如不服本判決，應於判決送達後十日內，向本院提出上訴狀。
                                          書記官  林  兆  嘉
中      華      民      國      九十二      年      七    月  二十五    日
附錄本案論罪科刑參考法條：
刑法第三百二十條
意圖為自己或第三人不法之所有，而竊取他人之動產者，為竊盜罪，處五年以下有期
徒刑、拘役或五百元以下罰金。
意圖為自己或第三人不法之利益，而竊佔他人之不動產者，依前項之規定處斷。
前二項之未遂犯罰之。


司法院資訊處製作；財團法人民間司法改革基金會備份。
